臺灣臺東地方法院交通事件裁定　　　　　96年度交聲字第31號
原處分機關　交通部公路總局高雄區監理所臺東監理站
異　議　人
即受處分人　乙○○
上列異議人即受處分人因違反道路交通管理處罰條例案件，對於
交通部公路總局高雄區監理所臺東監理站於民國96年4月20日所
為之裁決 (東監違裁字第裁81-T00000000號)，聲明異議，本院
裁定如下：
    主  文
異議駁回。
    理  由
一、原處分意旨略以：異議人即受處分人 (下稱異議人)乙○○
    於民國96年4月20日9時58分許，駕駛車牌號碼WS-5847號自
    小客車，沿臺九線由南往北方向行駛，行經瑞源三叉路口處
    ，因闖紅燈經臺東縣警察局關山分局鹿野分駐所執勤員警依
    道路交通管理處罰條例第53條第1項規定製單舉發 (東警交
    字第T00000000號)。案移原處分機關，經原處分機關認異議
    人確有前述違規行為，於96年4月20日依道路交通管理處罰
    條例第53條第1項裁處異議人罰鍰新臺幣 (下同)2,700 元，
    並依同條例第63條第1項第3款記違規點數3點之處分等語。
二、異議意旨略以：異議人於上揭時、地駕車駛入瑞源三叉路口
    時，燈號仍係綠燈，並無闖紅燈情事，警員攔查時已離該路
    口約1公里，且員警並未站在紅綠燈號的附近，應無法看清
    號誌，爰聲明異議，請求撤銷原處分云云。
三、按汽車駕駛人，行經有燈光號誌管制之交岔路口闖紅燈者，
    處1,800元以上5,400元以下罰鍰，道路交通管理處罰條例第
    53條第1項定有明文。又汽車駕駛人有第53條所規定之情形
    者，除依原條款處罰鍰外，並予記違規點數3點，道路交通
    管理處罰條例第63條第1項第3款亦有規定。經查:
(一)證人即舉發本件違規事件之臺東縣警察局關山分局鹿野分駐
    所警員甲○○於本院調查時證稱: 「 (法官問: 本案的發生
    經過?) 我有去調車號WS-5847號自小客車的車籍資料，車主
    是劉勝輝，車子是國瑞紅色的車子，符合照片上的車子樣式
    ；告發單上面有異議人的簽名，是異議人認知他違規的簽名
    ，簽名是告發完，我向異議人說明違規情形，並告訴他有照
    相，異議人才簽名的。現場繪製圖是異議人違規的地點，在
    台九線的北邊採證舉發的，因為我站在圖右上方往台東方向
    台九線的那個位置，相當明顯，而且我可以監視到整個路口
    的交通狀況。第三張圖，是我照到異議人剛闖過紅燈的照片
    ，上面有燈號及異議人的車頂，因為地形的限制只能照到車
    頂；第四張照片，異議人到道路的比較高點處，紅燈尚未轉
    換，又被我照了壹張，這些是我採證的部分。」、「 (法官
    提示聲明異議書並問: 有何意見?) 現場繪圖部分，異議人
    進出三叉路口有兩柱同步的紅綠燈號誌，這兩支號誌的距離
    大約50公尺左右，異議人說進去的時候是綠燈，出來時是紅
    燈，依據道路交通規則規定，進入號誌時時速應該降到每小
    時15公里以下，異議人出來三叉路口時，已經是紅燈了，除
    非異議人超速，否則應停下來等綠燈。我在現場監視的情形
    ，是看到異議人在號誌轉變成紅燈時完全沒有減速，穿越該
    三叉路口，所以到我車前面時，我才攔下來舉發異議人。」
    、「 (法官問: 你的車子離三叉路口多遠?) 大100公尺以內
    。」、「 (法官問: 當天天候如何?) 晴朗。」、「 (法官
    問: 你的眼力如何?) 很好，沒有近視、沒有老花。」等語
    (見本院96年5月3日調查筆錄第2頁至第3頁)，並提出車籍資
    料查詢單及現場圖各1張、現場照片2張為據，經本院提示上
    開證據資料予異議人並詢以有何意見時，異議人陳稱: 我是
    綠燈進去三叉路，左邊出去有兩個紅燈沒錯，往瑞源那邊是
    綠燈，往關山那邊我轉進去的時候是紅燈，然後警察是在我
    過去1公里以後才攔我的，說我闖紅燈，我是綠燈進去的，
    但往關山那端是紅燈，我闖紅燈沒錯，但要把我的車號照出
    來。警察沒有站在紅綠燈的附近，是在路上追上來的，他應
    該是在我闖紅燈的當時，就開警報器警告我。車子那麼多，
    怎麼確定照片上那台車就是我的，警察在後面跟我1公里，
    我如果不簽字，警察說要法辦我，我已經開了50年的車子，
    且在公路局已經開了28年的車子等語 (見本院上開調查筆錄
    第3頁)，是可認異議人駕車駛入瑞源三叉路口時，往瑞源方
    向是綠燈，往關山方向是紅燈，異議人竟不依號誌往綠燈之
    瑞源方向行進，而硬往紅燈之關山方向行駛，其違規闖紅燈
    之事實極為明確。
(二)證人甲○○復證稱: 「 (法官問: 現場除了異議人的車子外
    ，還有沒有其他的車子?) 沒有，現場闖紅燈的只有異議人
    這輛車，當時我有先攔異議人，還有吹哨子、拿指揮棒攔異
    議人，但是他沒有停車，我又追了1公里，到永昌那邊異議
    人才停下來。」等語，經詢以有無意見時，異議人復陳稱:
    「警察在哪裡吹哨子，我沒有看到他，我只有看到警察追我
    、鳴警報器，開警車在我後面。如果當時我闖紅燈，就要當
    場開警報器。」等語 (均見本院上開調查筆錄第4頁至第5頁
    )，是警員於現場執勸時既有拍照，復吹哨子且拿指揮棒攔
    停異議人，因異議人不遵示停車，才再開車追逐異議人1公
    里後方攔下異議人，其執勤並無不當，異議人所指應當場鳴
    警報器云云，與實情不符，為不足採，異議人既不遵示停車
    ，勞警察追逐至1公里後方攔停，自無法在現場處理，異議
    人所辯亦不足採，至異議人主張查明現場照片上面紅燈的時
    間乙節，核與本件事證無關，無調查之必要，併此敘明。
(三)再衡之證人甲○○為依法執行職務之警察，其執行公務時，
    本身即受有行政懲處責任之監督，其到庭具結作證，更係以
    刑事責任擔保其證言之真實性，又其與異議人間未有任何怨
    隙，且係毫不相識之人，衡情當無自陷偽證罪而構詞誣賴異
    議人，或是虛構違規事實以陷害異議人之理。故證人之上開
    證述內容，以及其所記錄舉發之本件違規事實，經核應無不
    可採信之處。是異議人之違規行為既經證人甲○○證述明確
    ，且有現場照片可供佐證，其所述內容又無何矛盾或違背經
    驗法則之處，自得為本院判斷之依據，異議人既未能提出對
    其有利之相關證據供法院調查，則其泛以前詞置辯，自不足
    採。因之，異議人於前述時、地，駕駛上開自小客車行經設
    有燈光號誌管制設施之三叉路口時，有闖紅燈之違規行為，
    應可認定。
四、綜上，異議人確有於前述時、地，駕車行經有燈光號誌管制
    之三叉路口闖紅燈之違規事證明確。原處分機關據以援引首
    揭道路交通管理處罰條例第53條第1項之規定，裁處異議人
    罰鍰2,700元，並記違規點數3點之處分，自屬有據，異議人
    執上開事由指摘原處分不當，求予撤銷，為無理由，應予駁
    回。
五、據上論斷，應依道路交通案件處理辦法第19條，裁定如主文
    。
中　　華　　民　　國　　96　　年　　6 　　月　　 1 　　日
                     交通法庭   法　官  曾宗欽
以上正本證明與原本無異。
如不服本裁定，應於裁定送達後5日內向本院提出抗告狀（須附
繕本）。
「切勿逕送上級法院」
                                書記官　沈茜庭
中　　華　　民　　國　　96　　年　　 6　　月　　 1 　　日
